【裁判字號】    90,易,2337
【裁判日期】    900731
【裁判案由】    違反著作權法
【裁判全文】
臺灣高雄地方法院刑事判決                          九十年度易字第二三三七號
    公  訴  人  臺灣高雄地方法院檢察署檢察官
    被      告  丁○○
右列被告因違反著作權法案件，經檢察官提起公訴（九十年度偵字第九０七一號），
本院判決如左：
    主  文
丁○○連續以明知為侵害著作權之物，意圖營利而交付之方法侵害他人之著作權，處
有期徒刑參月，如易科罰金，以參佰元折算壹日。緩刑參年。
扣案如附表所示之盜版音樂光碟片壹佰捌拾壹片，沒收。
    事  實
一、丁○○明知綽號「川仔」之不詳年籍姓名成年男子所有之音樂光碟片，為未經福
    茂唱片音樂股份有限公司、癸○國際音樂股份有限公司、庚○國際音樂股份有限
    公司、壬○哥倫比亞音樂股份有限公司、己○曼股份有限公司、丑○唱片股份有
    限公司、戊○百代股份有限公司、甲○國際企業股份有限公司、子○國際唱片股
    份有限公司、寅○唱片股份有限公司、丙○股份有限公司、乙○國際音樂股份有
    限公司授權，而擅自重製該等公司享有著作權之音樂著作，竟仍以每日薪台幣（
    下同）五百元之代價」受雇於綽號「川仔」者，並與綽號「川仔」者基於意圖營
    利之概括犯意聯絡，自九十年三月三十一日起，由綽號「川仔」者提供盜版音樂
    光碟片，丁○○則負責在高雄縣鳳山市○○路一０五號前擺設攤位，而以每片一
    百元之價格及買三片送一片之方式，連續將盜版音樂光碟片販賣交付予不特定之
    人牟利多次。嗣於同年四月四日凌晨十二時二十分許，丁○○前往上開夜市攤位
    地點收攤時為警當場查獲，並扣得如附表所示之盜版音樂光碟片共一百八十一片
    。
二、案經福茂唱片音樂股份有限公司、癸○國際音樂股份有限公司、庚○國際音樂股
    份有限公司、壬○哥倫比亞音樂股份有限公司、己○曼股份有限公司、丑○唱片
    股份有限公司、戊○百代股份有限公司、甲○國際企業股份有限公司、子○國際
    唱片股份有限公司、寅○唱片股份有限公司、丙○股份有限公司、乙○國際音樂
    股份有限公司、辛○○訴由高雄縣警察局鳳山分局移送臺灣高雄地方法院檢察署
    檢察官偵查起訴。
    理  由
一、訊據被告丁○○對於自九十年三月三十一日起，以每日薪資五百元之代價受雇於
    綽號「川仔」之不詳年籍姓名成年男子，負責在高雄縣鳳山市○○路一０五號前
    擺設販賣盜版光碟片之攤位及收攤之事實均坦承不諱，核與告訴代理人林英傑、
    陳永輝指訴情節相符，並有如附表所示之盜版音樂光碟片一百八十一片扣案及上
    開詞曲著作權利證明文件清冊附卷可稽，是被告此部分之自白與事實相符；又被
    告雖僅從事擺攤、收攤之行為，然其擺設攤位之目的既在於將盜版光碟片販售予
    他人，且係以由消費者於選購後自行將款項放入垃圾桶內之方式為之，為其於警
    訊中供述明確，足認其主觀上係出於將「川仔」所提供之盜版光碟片販售予他人
    之犯意而為擺攤、收攤之行為，是其辯稱並無將光碟片販售予他人之犯意云云，
    不足採信。本件事證明確，被告犯行洵堪認定，應依法論科。
二、核被告所為係犯著作權法第九十三條第三款、第八十七條第二款之明知為侵害著
    作權之物意圖營利而交付罪。其與綽號「川仔」之人間，就上開犯行有犯意之聯
    絡及行為之分擔，為共同正犯。又被告以一行為同時侵害福茂唱片音樂股份有限
    公司、癸○國際音樂股份有限公司、庚○國際音樂股份有限公司、壬○哥倫比亞
    音樂股份有限公司、己○曼股份有限公司、丑○唱片股份有限公司、戊○百代股
    份有限公司、甲○國際企業股份有限公司、子○國際唱片股份有限公司、寅○唱
    片股份有限公司、丙○股份有限公司、乙○國際音樂股份有限公司、辛○○之著
    作財產權，為想像競合犯，應依刑法第五十五條前段從一重處斷。再被告先後多
    次犯行，時間緊接，方法相同，觸犯構成要件相同之罪名，顯係基於概括犯意為
    之，為連續犯，應依刑法第五十六條規定論以一罪，並依法加重其刑。爰審酌被
    告貪圖個人不法利益，侵害他人智慧財產權，行為殊不足取，致告訴人等辛苦創
    作，遭受重大打擊，使社會、一般國民同因其侵害智慧財產權行為，付出相當代
    價，惟念其為警查獲後，坦承犯行，態度良好等一切情狀，酌情量處如主文所示
    之刑，並諭知易科罰金之折算標準。另被告前未曾受有期徒刑以上刑之宣告，有
    本院被告院內索引卡紀錄表、臺灣高等法院被告全國前案紀錄表各一份在卷可按
    ，審酌其於為本件犯行時甫滿十八歲，因年輕識淺，一時失慮而誤觸刑章，且其
    事後坦認犯行，已有悔意，經此偵查、起訴及論罪科刑程序，當知所警惕，信無
    再犯之虞，本院認所宣告之刑以暫不執行為適當，爰併諭知緩刑三年，以啟自新
    。扣案如附表所示之盜版音樂光碟片共一百八十一片，為供犯罪所用之物，且為
    共犯「川仔」所有，業據被告供明在卷，爰併依刑法第三十八條第一項第二款規
    定宣告沒收。
據上論斷，應依刑事訴訟法第二百九十九條第一項前段，著作權第八十七條第二款、
第九十三條第三款，刑法第十一條前段、第二十八條、第五十六條、第五十五條、第
四十一條第一項、第七十四條第一款、第三十八條第一項第二款，罰金罰鍰提高標準
條例第二條，判決如主文。
中      華      民      國      九十    年      七      月    三十一    日
                                  臺灣高雄地方法院刑事第一庭
                                          法  官  黃  悅  璇
右正本證明與原本無異。
如不服本判決，應於判決送達後十日內，向本院提出上訴狀。
                                          書記官  沈      蘊
中     華     民     國       九十      年      八      月      一      日
附錄法條：
著作權法第八十七條第二款：
  有左列情形之一者，視為侵害著作權或製版權：
  二、明知為侵害著作權或製版權之物，而散布或意圖散布而陳列或持有或意圖營利
      而交付者。
著作權法第九十三條第三款：
  有左列情形之一者，處二年以下有期徒刑，得併科新臺幣十萬元以下罰金：
  三、以第八十七條各款方法之一侵害他人之著作權者。


司法院資訊處製作；財團法人民間司法改革基金會備份。
